臺灣桃園地方法院刑事判決　　　　　　 100年度簡上字第18號
上　訴　人　
即　被　告　劉崇香
　　　　　　潘莉琪
共　　　同
選任辯護人　毛仁全律師
上列上訴人即被告因妨害風化等案件，不服本院刑事庭於民國99
年11月18日所為之99年度桃簡字第1567號第一審刑事簡易判決（
聲請簡易判決處刑案號：99年度偵字第716 號、第4132號），提
起上訴，本院管轄之第二審合議庭判決如下：
    主  文                                              
上訴駁回。 
    事  實  
一、劉崇香自民國98年11月15日起，在桃園縣桃園市○○路1252
    號經營「湘緣養生館」而成為負責人，潘莉琪（原審判決誤
    載為「潘莉淇」）則擔任會計，2 人並以排班方式輪流管理
    現場。詎劉崇香、潘莉琪竟基於意圖使女子與他人為性交行
    為而容留、媒介以營利之犯意聯絡，以每2 小時新臺幣（下
    同）1,200 元（1 小時則為800 元）之代價，伺機媒介館內
    小姐張正芬（聲請簡易判決處刑書誤載為「劉正芬」）、張
    淑莉，與前往館內消費之男客為性交易，並以與小姐就每位
    男客之消費五五拆帳之方式牟利，而分別：
    (一)於98年12月14日晚間8 時45分許，員警鄧博元因執行取締
      色情專案勤務，而喬裝男客至上址消費之際，是時在櫃台
      值班之潘莉琪即媒介女子張正芬與鄧博元在包廂內為性交
      易。而張正芬為鄧博元按摩迄同日晚間10時35分許，即向
      鄧博元表示若欲進行性交易，則需另行給付半套為（即為
      男客手淫或口交）新臺幣（下同）1,500 元、全套為（即
      性交）為3,000 元之代價。嗣因鄧博元當日所攜帶之現金
      不足，故佯稱僅須半套性服務即可，並將1,500 元交付予
      張正芬，張正芬乃旋將現金塞入內衣後，取出隨身所攜帶
      之保險套2 枚，且把其中1 枚拆封欲交予鄧博元使用，鄧
      博元見狀即表明身分當場查獲。
    (二)劉崇香、潘莉琪於上開行為遭查獲後，竟另再基於前揭犯
      意聯絡，而於林瑞添在99年1 月22日凌晨2 時20分許前往
      養生館消費時，由該時在櫃台值班之潘莉琪再媒介女子張
      淑莉與林瑞添在包廂內為性交易。嗣於同日凌晨3 時20分
      許，林瑞添與張淑莉性交易甫完成之際，為適巧到場臨檢
      之員警查獲，始悉上情。
二、案經桃園縣政府警察局桃園分局報請臺灣桃園地方法院檢察
    署檢察官偵查後聲請以簡易判決處刑。
    理  由
甲、程序事項：
一、按被告以外之人於偵查中向檢察官所為之陳述，除顯有不可
    信之情況者外，得為證據；被告以外之人於審判外之陳述，
    雖不符前4 條之規定，而經當事人於審判程序同意作為證據
    ，法院審酌該言詞陳述或書面陳述作成時之狀況，認為適當
    者，亦得為證據，刑事訴訟法第159 條之1 第2 項、第 159
    條之5 分別定有明文。本案證人鄧博元、林瑞添於偵查中係
    以證人身分具結證述，且審判中經本院傳喚到庭，而賦予被
    告2 人及選任辯護人有行使對質權、反對詰問權之機會，則
    被告2 人之對質詰問權已延緩至審判中確保；另證人張正芬
    、張淑莉分別於警詢中之陳述及在偵查中之證述，則經被告
    2 人及選任辯護人在本院審理中表示均無意見而同意作為證
    據，且本院審酌該陳述作成時之狀況並無瑕疵之情狀存在而
    認為適當，亦復查無顯有不可信之情況存在，揆諸上開說明
    ，自得為證據。至林瑞添於警詢中所為之供述，及鄧博元所
    出具之職務報告，因性質上係被告以外之人在審判外之言詞
    及書面陳述，屬於傳聞證據，而被告2 人及選任辯護人復均
    否認其證據能力，且此部分核無同法第159 條之2 至第 159
    條之5 等傳聞法則例外規定之情形，是依同法第159 條第 1
    項之規定，即無證據能力。
二、本案認定犯罪事實所引用之本案卷內所有卷證資料（包含文
    書證據、物證等證據），並無證據證明係公務員違背法定程
    序所取得，且被告2 人及選任辯護人於本院審理終結前就卷
    內所有卷證資料之證據能力均表示無意見，又卷內之文書證
    據，亦無刑事訴訟法第159 條之4 之顯有不可信之情況與不
    得作為證據之情形，則依刑事訴訟法第159 條之5 之規定，
    本案認定犯罪事實所引用之本案卷證所有文書證據、物證等
    證據，均有證據能力。
乙、實體事項：    
一、被告劉崇香、潘莉琪固不否認確分別擔任「湘緣養生館」之
    負責人與會計，並由被告潘莉琪在上開所述時間，分別媒介
    張正芬、張淑莉為鄧博元、林瑞添按摩，惟均矢口否認有何
    容留、媒介性交易之行為，同辯以：「湘緣養生館」於按摩
    小姐前來應徵之際，即有告知不得從事性交易行為，且小姐
    之所得來源僅係就所按摩之男客給付之費用與養生館五五分
    帳（被告潘莉琪於警詢中雖供稱係六四分帳，惟顯與被告劉
    崇香及證人張淑莉所述不符，應係記憶有誤所致，附此敘明
    ），又因其等平日均在櫃台接待客人，無法隨時巡視館內各
    處，是小姐縱有與男客為性交易，亦與其等無關云云；辯護
    意旨則略以：依證人鄧博元之證述，渠於進入養生館後，被
    告劉崇香或潘莉琪均未曾向渠表示館內有提供性服務，而證
    人張正芬亦證稱係因證人鄧博元在按摩時對伊又親又抱並要
    求要做全套性交易，伊為了阻止證人鄧博元繼續騷擾伊，才
    會不得已答應做半套性服務，且性交易所得亦係伊獨得，無
    須與店家拆帳等語，則當日無論係證人鄧博元主動騷擾證人
    張正芬，或係證人張正芬私底下與證人鄧博元達成性交易之
    協議，均非被告2 人所知悉或容許；另就證人林瑞添部分，
    其雖一再堅稱有與證人張淑莉為性交易，但顯與證人張淑莉
    之證述不符，況證人林瑞添之證詞亦顯與常情有悖，自不足
    採信；另「湘緣養生館」內之包廂均僅係簡單之木板隔間，
    且以布幕為門，並無隱密之空間，又未設置有任何盥洗設備
    ，實難想像如何能使顧客與按摩小姐安心為猥褻或性行為，
    是被告2 人僅為使顧客在包廂內從事單純按摩行為一節至為
    明顯，自無容留或媒介性交易之情事存在云云，經查：
    (一)就98年12月14日之性交易部分：
      1.證人即喬裝員警鄧博元於該日晚間8 時45分許進入「湘
        緣養生館」，並在透過被告潘莉琪之媒介後，即在包廂
        內由證人張正芬為渠按摩，嗣證人張正芬更主動詢問證
        人鄧博元是否欲從事性交易，而在證人鄧博元佯裝應允
        後，證人張正芬即準備與證人鄧博元性交易一節，業據
        證人鄧博元於偵查及本院審理中具結證稱：渠於案發時
        係同安派出所之員警，並因接獲民眾檢舉表示「湘緣養
        生館」內有從事色情之行為，渠乃喬裝前往查訪。渠進
        入養生館後，即向在櫃台之被告潘莉琪表示要按摩，被
        告潘莉琪便帶渠到樓上的包廂，並在表示待會小姐就過
        來了後離去。而當日為渠按摩之證人張正芬在進入包廂
        時，即先稱待會會有特別的服務，且在按摩到後面的時
        候，就詢問渠是否要為性交易，代價則係全套（即性交
        ）3,000 元、半套（即為渠手淫或口交）1,500 元。因
        渠當日所攜帶之現金不足，乃佯稱僅要為半套性交易，
        並把現金交付予證人張正芬，證人張正芬就將現金藏放
        在內衣中，且由包包中取出相連之保險套2 枚，再把其
        中1 枚拆封欲交予渠使用，渠見狀即表明身分而查獲等
        語綦詳；再觀之卷附現場查獲照片，於查獲之際，證人
        張正芬之內衣中確實藏放有現金1,500 元，復有扣案之
        保險套2 枚可佐，均與證人鄧博元上開證述相符，自堪
        以認定。
      2.證人張正芬固一再證稱當日係證人鄧博元主動騷擾伊，
        伊才會同意為證人鄧博元手淫，且伊與證人鄧博元之性
        交易純屬伊個人行為，與被告2 人無涉云云，然查：伊
        於警詢中乃係陳稱：當日渠為證人鄧博元按摩約1 小時
        後，證人鄧博元即對伊又親又抱，並解開伊之衣服撫摸
        伊之下體及胸部，要求要做全套服務，伊雖回以館內並
        沒有在做全套，但證人鄧博元仍不放棄，且拿現金引誘
        伊，伊因為不想把事情鬧大，又為了不讓證人鄧博元騷
        擾伊，只好勉為其難幫證人鄧博元做半套（即手淫）服
        務，後來證人鄧博元就表明身份，至於扣案之保險套，
        則係伊保護自己之私人用品，且因擔心遭證人鄧博元強
        制性交，伊才會將其中一個拆封云云；嗣在偵查中則改
        口證述：當日係證人鄧博元一直引誘伊，伊一開始有抗
        拒，但後來想說快過年了，想多賺一點錢，就同意讓證
        人鄧博元抓住伊之手而隔著褲子撫摸證人鄧博元之生殖
        器，一直到支援警力到場時，證鄧博元才表明身分，至
        於扣案之保險套，則係之前不小心開啟，還沒有使用過
        云云；後於本院審理中又證稱：當日證人鄧博元將1,50
        0 元交付予伊時，係要伊讓證人鄧博元舒服，而所謂舒
        服的意思，就是男人都會想要吃豆腐，就讓證人鄧博元
        又親又抱的云云，然在經本院依選任辯護人之請求而提
        示警詢筆錄後，則再改口證述：伊有幫證人鄧博元撫摸
        生殖器，但沒有打出來，至於扣案之保險套，則係證人
        鄧博元自己帶來的（末稱：不知從何處而來）云云。則
        證人張正芬歷次就當日究與證人鄧博元為何種交易、過
        程如何，以及扣案保險套究係何人所有、為何拆封等情
        所為之陳述，顯多有歧異，再參以伊迭於警詢、偵查及
        本院審理中所證述之：本案為警查獲後，被告劉崇香及
        其友人綽號「伍哥」之人均有撥打電話予伊，要伊自己
        將本案承擔下來，否則要伊試試看等語，是堪認證人張
        正芬此部分之證述，顯係迴護被告2 人詞，自不為本院
        所採信。
    (二)就99年1 月22日之性交易部分：
      1.證人即男客林瑞添就此部分亦分別於偵查及本院審理中
        具結證稱：其因聽聞友人洪啟佑（音譯）提及伊時常前
        往桃園附近之按摩店，而本案之「湘緣養生館」店內多
        為越南小姐，收費係每2 小時1,200 元，並有在提供全
        套及半套之性服務且無庸額外付費，但要看自己的手腕
        ，即需靠自己與按摩小姐拉感情，其即在某日先前往消
        費，並由證人張淑莉為其按摩。其該次有問證人張淑莉
        是否有提供色情服務，但因證人張淑莉表示下次來再說
        ，其乃於99年1 月22日再度前往消費，並指定證人張淑
        莉為其按摩。嗣在按摩過程中，其就向證人張淑莉稱其
        前次來的時候，證人張淑莉有說第2 次再來就可以為性
        交，而因其見證人張淑莉並未有何表示或反抗，就將張
        淑莉拉到床上，並脫下證人張淑莉之褲子後，與證人張
        淑莉為性交等語明確，而衡情證人林瑞添僅係單純前往
        養生館消費之客人，與被告2 人並不認識，亦無怨隙、
        仇恨，衡情實無刻意虛構不實事項以誣陷被告2 人之必
        要，且其既已就當日所親身經歷之事發經過，分別於偵
        查及本院審理中經具結後詳予證述，自足擔保其證言之
        可信性。至證人張淑莉雖一再證述渠僅係以每按摩一個
        男客，與養生館五五分帳之方式而為男客按摩，故當日
        並未與證人林瑞添為性交，係證人林瑞添當日喝醉了云
        云，然證人張淑莉在本院審理中亦證稱：渠現今仍在養
        生館工作等語，則相較於證人林瑞添，證人張淑莉顯較
        與被告2 人有利害關係，而有袒護被告2 人之可能，況
        證人林瑞添在當日為警查獲後，尚得繼續在深夜接受員
        警之詢問，則縱其當日確有飲酒，亦不致到達產生幻覺
        而誤認有與證人張淑莉為性交之程度，是證人張淑莉之
        上開證詞，自非可採信。
      2.選任辯護人就此雖辯稱：當日林瑞添乃係於飲酒後前往
        養生館接受按摩服務，與證人張淑莉亦不熟識，又豈可
        能依其所述逕自褪去證人張淑莉之褲子而與之為性交？
        況縱然屬實，則該次性交似係在違反證人張淑莉之意願
        下所為云云，然查：證人林瑞添已明確證述係因聽聞友
        人表示「湘緣養生館」內之按摩小姐有在提供性交易服
        務，只是需要靠自己之手段，且其前次前往養生館消費
        時，證人張淑莉又向其表示若下次再來消費即答應與其
        性交，故其在99年1 月22日前往消費時，見證人張淑莉
        未有反抗，乃將渠褲子脫下而與證人張淑莉性交等語，
        足認顯非係在無任何情境基礎下即逕違反證人張淑莉之
        意願而對渠為性交，且益徵證人林瑞添之證述應確與事
        實相符，否則證人林瑞添又何需無端虛構前已曾前往養
        生館之情事？再依選任辯護人所辯，養生館內僅有以簡
        陋之木板隔間並以布幕為門，則若證人張淑莉確僅係單
        純之按摩小姐，而無與證人林瑞添性交之合意，渠只要
        以較大之聲響即可引起館內其餘之人之注意，又豈會容
        任證人林瑞添對渠為顯非屬工作內容之性交行為，且衡
        情證人林瑞添亦無如此膽大妄為之可能，是當日證人張
        淑莉確係合意與證人瑞添性交一節，自堪認定，選任辯
        護人此部分所辯，當非足採。
    (三)被告劉崇香、潘莉琪固辯稱其2 人於應徵按摩小姐之際，
      即有明確告知不得從事性交易，且其2 人平常均在櫃台輪
      班，無法就所有按摩小姐與男客之行為為實際掌握云云，
      惟查：證人林瑞添於本院審理中另亦證稱：其至按摩店消
      費時本來就有色情的想法，而除本案之養生館外，其曾前
      往桃園附近之1 、2 間按摩店消費，而該等店家之消費方
      式與養生館相同，均係每2 小時1,200 元，且在店內接受
      按摩小姐為半套之性交易服務亦無庸加價。至於其在養生
      館雖係為全套之性交易，但因小姐未向其加收任何費用，
      故其認為亦係包含在按摩費用中等語；再參以證人張正芬
      所證述之：本案養生館之消費模式就是每2 小時1,200 元
      ，而店家只收時間的費用，其他的消費是小姐自己的事，
      就是看小姐要不要賺外快，是否願意與男客為全套或半套
      之性交易，費用也是看小姐個人，並沒有固定行情，而此
      為從事該行業之人，包括店家與小姐均知悉之事項，因伊
      先前在其他按摩店任職時亦是如此，且平常按摩小姐彼此
      間都會聊天，大家都知道，否則若按摩店不提供色情服務
      ，店家該如何生存等語，即足堪認按摩店之小姐會提供性
      交易服務一節，乃係該行業之常態，則於此情形下，店家
      為使男客不斷前往店內消費，衡情應會同意店內之按摩小
      姐為男客提供性交易，而本案養生館之收費既未較其他店
      家為便宜，若仍禁止小姐提供性服務，必將無法與他人競
      爭。又本案證人張正芬、張淑莉與男客為性交易之收費方
      式雖有不同，惟證人張正芬亦證稱此本即沒有固定行情等
      語，況就張淑莉而言，渠雖未額外向男客即證人林瑞添收
      取額外費用，然若證人林瑞添知悉只要其至養生館消費並
      指定證人張淑莉為其按摩，即可同時為性交，當會時常光
      顧，而被告2 人及證人張淑莉亦均陳述小姐在養生館內之
      所得係與店家五五拆帳，則縱證人張淑莉未就各該次性交
      行為另行收費，渠仍得以此方式而促使男客不斷前來指定
      渠按摩，並藉以獲得較多之薪資；另不論小姐究竟有無就
      性交易另外收取費用，只要養生館內因有從事性交易而可
      吸引男客前往消費，養生館必同時亦可增加收入。準此，
      即足認被告2 人於媒介小姐為男客按摩時，同時亦具有媒
      介且容留小姐與男客為性交之意圖，並採取固定之收費模
      式而牟利，至於小姐有否額外向男客額外收取費用，即與
      犯罪是否構成無涉，是被告2 人此部分所辯，仍不足採。
    (四)本案「湘緣養生館」之各包廂係以木板隔間，並僅有布幕
      而無實際房門之情，雖經證人林瑞添在本院審理中結證屬
      實，然縱使簡陋，究仍非係自包廂外即可一望而知內部之
      所有情況，且何包廂正在使用中，店家必然知之甚詳，衡
      情亦無引導其餘男客任意進入之可能，換言之，實質上乃
      係有區分出獨立而隱密之空間，是於此不致被他人打擾之
      情形下，按摩小姐與男客利用該空間為性交易，自非難以
      想像，至包廂內是否設有盥洗設備，則更與得否性交易無
      必然關係，是選任辯護人徒以上開事項為由，辯稱養生館
      內不可能提供性交易服務云云，要非可採。
    (五)此外，復有違反社會秩序維護法案件（臨檢）現場紀錄表
      及查獲現場照片等件可參，是本案事證明確，被告劉崇香
      、潘莉琪之犯行均洵堪認定，自應依法論科。
三、核被告劉崇香、潘莉琪所為，均係犯刑法231 條第1 項前段
    之意圖使女子與他人為性交之行為，而容留以營利罪。被告
    2 人媒介之低度行為為高度之容留行為所吸收，不另論罪。
    又被告2 人就上開犯行，均有犯意聯絡及行為分擔，為共同
    正犯。再被告2 人於98年12月14日及99年1 月22日，前後二
    次為警察查獲涉犯上開犯行，係犯意各別，行為互殊，均應
    分論並罰。原審以被告犯罪事證明確，援引刑事訴訟法第44
    9 條第1 項、第3 項、第454 條第1 項、第2 項，刑法第28
    條、第231 條第1 項、刑法第41條第1 項前段，刑法施行法
    第1 條之1 第1 項、第2 項後段（惟原審漏引刑法第51條第
    5 款，應予補充），並審酌被告2 人正值青壯年，不思依循
    正當方法，謀取財富，竟為謀一己之私利，藉經營按摩業之
    便，暗中從事媒介、容留性交行為，遂行妨害風化之實，嚴
    重敗壞社會善良風氣，助長性交易歪風，所為誠屬不該，兼
    衡渠等犯罪後否認犯行，態度不佳，暨其犯罪動機、手段、
    智識程度、生活狀況、素行等一切情狀，就被告2 人所犯犯
    罪事實(一)、(二)部分，分別量處有期徒刑2 月、3 月，並均定
    應執行刑為有期徒刑4 月，且就被告2 人所犯上開各罪之宣
    告刑及所定之應執刑，皆諭知如易科罰金，以1,000 元折算
    1 日之折算標準，經核認事用法均無違誤，量刑亦屬妥適，
    應予維持。被告2 人上訴意旨猶以前揭情詞否認犯行云云，
    指摘原判決不當，為無理由，應予駁回。
據上論斷，應依刑事訴訟法第455 條之1 第3 項、第364 條、第
368 條，判決如主文。
本案經檢察官洪敏超到庭執行職務。
中    華    民    國   100    年    4     月    29    日
                    刑事第十庭  審判長法  官  江德民
                                      法  官  黃鏡芳
                                      法  官  蘇昌澤
以上正本證明與原本無異。
不得上訴。
                                      書記官  李佳穎
中    華    民    國   100    年    5     月    2     日